【裁判字號】    88,訴,882
【裁判日期】    890524
【裁判案由】    妨害自由等
【裁判全文】
臺灣高雄地方法院刑事判決                          八十八年度訴字第八八二號
    公  訴  人  臺灣高雄地方法院檢察署檢察官
    被      告  丁○○
右被告因恐嚇取財等案件，經檢察官提起公訴（八十八年度偵字第五八七一號）本院
判決如左：
    主  文
丁○○共同意圖為自己不法之所有，以恐嚇使人將本人之物交付，累犯，處有期徒刑
壹年。
    事  實
一、丁○○於民國八十三年間曾因偽造文書案件，經台灣高等法院台中分院判處有期
    徒刑七月確定，並於八十五年九月十五日縮刑期滿執行完畢，仍不知悔改。因懷
    疑其妻蕭美香與丙○○有染，即與其他不知姓名之成年男女六人，基於共同意圖
    為其等不法所有之恐嚇取財犯意聯絡，於八十七年十一月十九日上午十時許至丙
    ○○高雄市○○區○○路一二六巷三號現居處，以其與丁○○之妻有染為藉口，
    而以由丁○○在一旁觀看，其等再推由其中之三名不詳姓名男子向丙○○恐嚇稱
    ：今日拿出新台幣（下同）三十萬元就沒事；今日不拿出錢來，店也不要開了；
    好好配合，不要讓他們動刀動槍、動手動腳；沒拿到錢，要將其腳打斷等語，致
    丙○○心生恐懼而答應給予其等三十萬元。其等於恐嚇丙○○後，為取得恐嚇金
    額，又共同基於妨害自由之犯意聯絡，逼令丙○○騎乘其所有之機車搭載其等至
    銀行提款，而以由其中一名男子坐於機車後座控制丙○○，另二人開車在後跟隨
    押解，丁○○及其他人則在他處等候之方式，剝奪丙○○之行動自由，而逼使丙
    ○○至第一商業銀行七賢分行提領三十萬元後，再押至高雄市○○路之「西北保
    齡球館」，由丙○○交付該三十萬元，始將其釋放，且於釋放丙○○時又認為三
    十萬元太少而要求丙○○須另交付五十萬元，嗣經丙○○請求後始改為再付十萬
    元並約定隔日取錢後始離開，後因丙○○曾報警其等始未於隔日按約定取走另十
    萬元。
二、案經丙○○訴由高雄市政府警察局苓雅分局移送臺灣高雄地方法院檢察署檢察官
    偵查起訴。
    理  由
一、訊據被告矢口否認犯行，辯稱：向告訴人丙○○恐嚇取財及妨害自由之不知姓名
    成年男女其均不認識，且並非與其共同前往告訴人住處，其等犯行與其無關；又
    當日告訴人曾報警並有警員黃一流前往告訴人現居處，如其確有告訴人所指之犯
    行，警員應於當日即將其逮捕云云。經查：（一）、被告上開犯行業據告訴人指
    述在卷，並有告訴人提出之第一商業銀行七賢分行帳號第0000000000
    0號存褶提款紀錄，及其與被告三次於電話中談及被告與其他六人共同至告訴人
    住處向告訴人恐嚇取財及妨害自由之通話錄音帶及譯文在卷可佐。（二）、經本
    院當庭勘驗該錄音帶及譯文後，錄音帶之與譯文之內容相符，被告亦自承確係其
    與告訴人之對話無誤，而依該三次錄音帶之對話內容顯示，被告於該三次對話中
    均自承向告訴人恐嚇取財及妨害自由之其他人均係其帶同前往，且於八十七年十
    一月二十八日之對話中並自承其本來係只答應其他人向告訴人恐嚇十萬元等語。
    （三）、證人即告訴人之母蔡甲○亦證稱被告當日確係與其他六人共同至其與丙
    ○○住處，並非單獨前往。（四）、至於被告未於當日經警員逮捕之原因，告訴
    人業經陳明係當日其因害怕，且無證據，故未就被告恐嚇取財及妨害自白部分報
    警，而只要求警員到場處理，其係於嗣後取得與被告對話之錄音帶後始於八十八
    年一月十四日正式報警等語，就此部分證人乙○○○○亦證稱告訴人當日確未就
    該部分報警等語，被告既未於當日被告就此部分之犯行報警，則被告未經警逮捕
    即不足以認定其無前揭犯行。綜上所述，被告所辯，顯係卸責之詞，不足採信，
    其犯行，事證明確，足以認定。
二、核被告所為，係犯刑法第三百四十六條第一項之恐嚇取財罪及第三百零二條第一
    項之妨害自由罪。被告與其他不知姓名之成年男女六人間，有犯意聯絡及行為分
    擔，為共同正犯。被告係以妨害自由為恐嚇取財之手段，其所犯上開二罪間，有
    方法目的之牽連關係，為牽連犯，應從一重之恐嚇取財罪論處。被告於八十三年
    間曾因偽造文書案件，經台灣高等法院台中分院判處有期徒刑七月確定，並於八
    十五年九月十五日縮刑期滿執行完畢，有被告之刑案查註紀錄表在卷可稽，其於
    五年內再犯本件有期徒刑以上之罪，為累犯，應加重其刑。茲審酌被告犯後猶否
    認犯行之犯後態度不佳，與多數人共犯，情節較重，恐嚇之金額多達三十萬元，
    有犯罪前科，足見素行不佳，尚未賠償告訴人，及其懷疑其妻與告訴人有染之犯
    罪動機、目的等一切情狀，爰量處如主文所示之刑。
據上論斷，應依刑事訴訟法第二百九十九條第一項前段，刑法第二十八條、第三百零
二條第一項、第三百四十六條第一項、第五十五條、第四十七條，罰金罰鍰提高標準
條例第一條前段，判決如主文。
中      華      民      國    八十九    年      五      月    二十四    日
                                     臺灣高雄地方法院刑事第二庭
                                          法  官  郭文通
右判決正本證明與原本無異。
對於本判決如有不服應於收受送達後十日內向本院提出上訴書狀上訴於台灣高等法院
高雄分院並按他造當事人之人數附具繕本。
                                          書記官  黃國忠
中      華      民      國    八十九    年      五      月    二十四    日
附錄本案論罪科刑法條全文
刑法第三百零二條第一項
私行拘禁或以其他非法方法，剝奪人之行動自由者，處五年以下有期徒刑、拘役或三
百元以下罰金。
刑法第三百四十六條第一項
意圖為自己或第三人不法之所有，以恐嚇使人將本人或第三人之物交付者，處六月以
上五年以下有期徒刑，得併科一千元以下罰金。


司法院資訊處製作；財團法人民間司法改革基金會備份。
